臺灣屏東地方法院刑事判決　　　　　　 100年度易字第1070號
　　　　　　　　　　　　　　　　　　 100年度易字第1153號
　　　　　　　　　　　　　　　　　　 100年度易字第1158號
公　訴　人　臺灣屏東地方法院檢察署檢察官
被　　　告　簡士鴻
上列被告因竊盜案件，經檢察官提起公訴（100 年度偵字第7900
號、100 年度偵字第7953號、100 年度偵字第8294號）及追加起
訴（100 年度偵字第8208號、100 年度偵字第8247號），經本院
合併審理，被告於本院準備程序就被訴事實為有罪之陳述，經本
院告知簡式審判程序之旨，並聽取當事人之意見後，裁定改以簡
式審判程序審理，判決如下：
    主  文
簡士鴻犯如附表所示之罪，均累犯，各處如附表所示之刑。應執
行有期徒刑年拾月。
    事  實
一、簡士鴻前有竊盜前科，復於民國96年至98年間因竊盜案件，
    經本院96年度易字第723 號、97年度易字第1263號、97年度
    簡字第2245號、98年度易字第167 號、98年度易字第649 號
    、98年度簡字第120 號判決分別判處有期徒刑5 月、7 月、
    5 月、4 月、4 月、5 月、4 月、6 月確定，並經本院98年
    聲字第1531號裁定定應執行刑2 年7 月確定，甫於100 年7
    月17日縮刑期滿執行完畢。詎仍不知悔改，復意圖為自己不
    法之所有，基於竊盜之犯意，分別於附表所示時間、地點，
    以如附表所示方式竊取如附表所示財物，得手後據為己有，
    嗣經警循線查獲，始悉上情。
二、案經吳進竹、林鳳儀、趙澤誠、林秀鍼、潘怡瑄訴由屏東縣
    警察局屏東分局報告臺灣屏東地方法院檢察署檢察官偵查起
    訴暨追加起訴。
    理  由
一、本件被告所犯係死刑、無期徒刑、最輕本刑為3 年以上有期
    徒刑以外之罪，亦非高等法院管轄第一審之案件，於本院準
    備程序進行中，被告就被訴事實為有罪之陳述，經告知被告
    簡式審判程序之旨，並聽取公訴人及被告之意見後，認無不
    得或不宜改依簡易審判程序進行之情事，爰裁定進行簡式審
    判程序，並依刑事訴訟法第273 條之2 之規定，簡式審判程
    序之證據調查，不受同法第159 條第1 項、第161 條之2 、
    第161 條之3 、第163 條之1 及第164 條至第170 條規定之
    限制，合先敘明。
二、上開犯罪事實，業據被告於警詢中、偵查中及本院審理時均
    坦承不諱，核與證人即被害人吳進竹、潘卜瑞、林鳳儀、徐
    志欽、趙澤誠、呂登萬、張秀梅、林秀鍼及潘怡瑄分別於警
    詢及證人趙林芳子於警詢中證述之情節相符，復有屏東縣政
    府警察局屏東分局扣押筆錄、扣押物品目錄表、贓物認領保
    管單各4 紙、現場照片19張、監視器翻拍照片12張附卷可稽
    ，足認被告之自白核與事實相符，應堪採信。是本件事證明
    確，被告前開竊盜之犯行洵堪認定，應依法論罪科刑。
三、按商店被竊當時雖無人看守，但平時均由某甲居住在內，即
    難謂非有人居住之建築物，要不得以暫時無人在內，即論以
    普通竊盜，最高法院64年臺上字第3164號著有判例可資參照
    。本件被告所犯附表編號5 之犯行部分，其所進入行竊之「
    長生蔘藥行」，除作為中藥行營業外，另有被害人平日居住
    在內等情，有本院100 年11月17日公務電話紀錄可參（本院
    100 年度易字第1153號卷第80頁），是「長生蔘藥行」應屬
    有人居住之建築物。又本件被告所犯編號6 之犯行部分，其
    進入位於屏東縣屏東市○○街1 號之建築物內行竊，然該處
    係檳榔批發店，作為倉庫使用，平日並無人居住在其內，有
    被害人林秀鍼於警詢之證述（屏警分偵字第1000023907號警
    卷第9 頁）及本院100 年12月7 日之公務電話紀錄可參（本
    院100 年度易字第1158號卷第66頁）。是核被告如附表編號
    1 至4 、編號6 至7 及編號9 所為，均係犯刑法第320 條第
    1 項之竊盜罪；附表編號5 及編號8 所為，則係犯刑法第
    321 條第1 項第1 款之侵入有人居住之建築物竊盜罪及侵入
    住宅竊盜罪。公訴意旨認被告就附表編號6 所為，係犯刑法
    第321 條第1 項之侵入住宅竊盜罪，然被告該次犯行之犯罪
    地點係被害人作為倉庫及店面使用，非有人居住在其內之建
    築物，公訴意旨容有誤會，惟此部分之基本社會事實同一，
    本院自得予以審理，並變更起訴法條。又被告有上開事實欄
    所載之有期徒刑執行紀錄，有臺灣高等法院被告前案紀錄表
    乙份附卷足憑，其於有期徒刑執行完畢後5 年內，再故意犯
    本件有期徒刑以上之罪，依刑法第47條第1 項之規定，構成
    累犯，均應加重其刑。至被告所犯上揭9 罪間，犯意各別，
    行為互殊，應予分論併罰。爰審酌被告正值年壯，不思以正
    途賺取財富，冀圖不勞而獲，率爾竊取他人財物，且曾有多
    次竊盜前案紀錄，有臺灣高等法院被告前案紀錄表在卷可稽
    ，猶不知警惕，甫於入監執行竊盜案執行完畢後，隨即再犯
    本案9 件竊盜案，顯然不知悔悟及尊重他人財產權，所為實
    有可議，惟念及其犯後始終坦承犯行，犯後態度尚佳，且自
    陳有心悔改絕不再犯，有其自書之信件乙紙在卷可參（本院
    100 年度易字第1070號卷第69頁），並兼衡其竊得之財物價
    值、學歷為特教班高職畢業及經濟狀況貧寒等一切情狀，分
    別量處如附表所示之刑，並定應執行刑，以資懲儆。
四、至起訴意旨另以被告前曾多次犯竊盜案件，又再犯本件竊盜
    犯行，顯有竊盜之犯罪習慣，嚴重危害社會治安及他人財產
    之安全，請求對被告宣告強制工作等語。惟鑑於保安處分係
    針對受處分人將來之危險性所為之處置，以達教化、治療之
    目的，為刑罰之補充制度，保安處分中之強制工作，旨在對
    嚴重職業性犯罪及欠缺正確工作觀念或無正常工作因而犯罪
    者，強制其從事勞動，學習一技之長及正確之謀生觀念，使
    其日後重返社會，能適應社會生活。然保安處分之措施亦含
    社會隔離、拘束身體自由之性質，其限制人民之權利，實與
    刑罰同，自應受比例原則之規範，使保安處分之宣告，與行
    為人所為行為之嚴重性、行為人所表現之危險性，及對行為
    人未來行為之期待性相當，而由法院視行為人之危險性格，
    決定應否令入勞動處所強制工作，以達預防之目的（最高法
    院91年度臺上字第4625號、94年度臺上字第6519號判決意旨
    參照）。經查，本件被告雖有多項竊盜前科，然本院審酌上
    揭諸情，並於前開量刑時已將被告上開前科併予納入考量，
    而認被告經本件刑罰之宣告及執行，應已足以收教化矯治之
    效，改正其犯罪觀念，是本院認前開所宣告刑，應足以收遏
    止並矯治其犯罪行為之效果，無另宣告強制工作以預防矯治
    其社會危險性之必要，併此敘明。
據上論斷，應依刑事訴訟法第273 條之1 第1 項、第299 條第1
項前段、第300 條，刑法第320 條第1 項、第321 條第1 項第1
款、第47條第1 項、第51條第5 款，刑法施行法第1 條之1 ，判
決如主文。
本案經檢察官陳新君到庭執行職務。
中    華    民    國   100    年    12    月    15    日
                  刑事第二庭  法  官  李佳容
以上正本證明與原本無異。
如不服本判決應於收受判決後10日內向本院提出上訴書狀，並應
敘述具體理由；其未敘述上訴理由者，應於上訴期間屆滿後20日
內向本院補提理由書（均須按他造當事人之人數附繕本）「切勿
逕送上級法院」。
中    華    民    國   100    年    12    月    15    日
                              書記官  鍾思賢
附錄本案論罪科刑法條全文：
中華民國刑法第320 條
意圖為自己或第三人不法之所有，而竊取他人之動產者，為竊盜
罪，處5 年以下有期徒刑、拘役或5 百元以下罰金。
意圖為自己或第三人不法之利益，而竊佔他人之不動產者，依前
項之規定處斷。
前二項之未遂犯罰之。
中華民國刑法第321條
犯竊盜罪而有下列情形之一者，處6 月以上、5 年以下有期徒刑
，得併科新臺幣10萬元以下罰金：
一、侵入住宅或有人居住之建築物、船艦或隱匿其內而犯之者。
二、毀越門扇、牆垣或其他安全設備而犯之者。
三、攜帶兇器而犯之者。
四、結夥三人以上而犯之者。
五、乘火災、水災或其他災害之際而犯之者。
六、在車站、埠頭、航空站或其他供水、陸、空公眾運輸之舟、
    車、航空機內而犯之者。
前項之未遂犯罰之。
附表：
┌──┬───────┬───────┬────────┬────┬─────┬───────┐
│編號│  犯罪時間    │犯罪地點      │ 失竊物品       │犯罪手法│ 被害人   │  論罪科刑    │
│    │  （民國）    │              │ 價值（新臺幣） │        │   或     │              │
│    │              │              │                │        │ 管理人   │              │
├──┼───────┼───────┼────────┼────┼─────┼───────┤
│ 1  │100 年7 月22日│屏東縣屏東市民│   17,500 元    │徒手打開│ 吳進竹   │簡士鴻犯竊盜罪│
│    │5 時7 分許    │族路94號（湯姆│                │店內收銀│          │，累犯，處有期│
│    │              │熊歡樂世界）  │                │機      │          │徒刑陸月。    │
│    │              │              │                │        │          │              │
│    │              │              │                │        │          │              │
├──┼───────┼───────┼────────┼────┼─────┼───────┤
│ 2  │100 年7 月26日│屏東縣屏東市民│飛壘可樂口香糖4 │ 徒手   │ 潘卜瑞   │簡士鴻犯竊盜罪│
│    │22時許        │生路279 號（統│條、飛壘葡萄口香│        │          │，累犯，處有期│
│    │              │一超商民生店）│糖4 條、青箭口香│        │          │徒刑肆月。    │
│    │              │              │糖7 入4 條、青箭│        │          │              │
│    │              │              │口香糖17 入2條，│        │          │              │
│    │              │              │價值共176 元    │        │          │              │
│    │              │              │                │        │          │              │
│    │              │              │                │        │          │              │
├──┼───────┼───────┼────────┼────┼─────┼───────┤
│ 3  │100 年7 月27日│屏東縣屏東市逢│   3,500元      │徒手打開│ 林鳳儀   │簡士鴻犯竊盜罪│
│    │18時40分許    │甲路32號（宇宙│                │店內收銀│          │，累犯，處有期│
│    │              │百貨服飾店）  │                │機      │          │徒刑陸月。    │
│    │              │              │                │        │          │              │
│    │              │              │                │        │          │              │
│    │              │              │                │        │          │              │
├──┼───────┼───────┼────────┼────┼─────┼───────┤
│ 4  │100 年7 月29日│屏東縣屏東市民│   1,289元      │徒手打開│ 徐志欽   │簡士鴻犯竊盜罪│
│    │11時許        │族路50號（新泰│                │店內抽屜│          │，累犯，處有期│
│    │              │益行）        │                │        │          │徒刑陸月。    │
│    │              │              │                │        │          │              │
│    │              │              │                │        │          │              │
│    │              │              │                │        │          │              │
├──┼───────┼───────┼────────┼────┼─────┼───────┤
│ 5  │100 年8 月2日 │屏東縣屏東市民│   1,500元      │徒手打開│ 趙澤誠   │簡士鴻犯侵入有│
│    │13時許        │生路143 號    │                │抽屜    │          │人居住之建築物│
│    │              │（長生蔘藥行）│                │        │          │竊盜罪，累犯，│
│    │              │              │                │        │          │處有期徒刑柒月│
│    │              │              │                │        │          │。            │
│    │              │              │                │        │          │              │
│    │              │              │                │        │          │              │
├──┼───────┼───────┼────────┼────┼─────┼───────┤
│    │100 年8 月1日 │屏東縣屏東市廈│女用皮包1 個，內│徒手打開│ 林秀鍼   │簡士鴻犯竊盜罪│
│ 6  │13時47分許    │門街1號       │有現金3,000 元、│辦公桌內│          │，累犯，處有期│
│    │              │              │身分證、銀行存摺│之抽屜  │          │徒陸月。      │
│    │              │              │、信用卡        │        │          │              │
│    │              │              │                │        │          │              │
│    │              │              │                │        │          │              │
│    │              │              │                │        │          │              │
├──┼───────┼───────┼────────┼────┼─────┼───────┤
│    │100 年8 月7日 │屏東縣屏東市民│白鐵製漏斗2 個、│ 徒手   │ 呂登萬   │簡士鴻犯竊盜罪│
│ 7  │9時許         │族路52號（胖胖│白鐵製盤子3 個（│        │          │，累犯，處有期│
│    │              │鹹酥雞攤位）  │價值約4,600 元）│        │          │徒刑陸月。    │
│    │              │              │                │        │          │              │
│    │              │              │                │        │          │              │
│    │              │              │                │        │          │              │
│    │              │              │                │        │          │              │
├──┼───────┼───────┼────────┼────┼─────┼───────┤
│    │100 年8 月10日│屏東縣屏東市福│女用皮包1 個，內│ 徒手   │ 張秀梅   │簡士鴻犯侵入住│
│ 8  │21時30分許    │州街21號      │有現金250 元、諾│        │          │宅竊盜罪，累犯│
│    │              │              │基亞廠牌之深黑色│        │          │，處有期徒刑捌│
│    │              │              │行動電話1 隻    │        │          │月。          │
│    │              │              │                │        │          │              │
│    │              │              │                │        │          │              │
│    │              │              │                │        │          │              │
├──┼───────┼───────┼────────┼────┼─────┼───────┤
│    │100 年8 月12日│屏東縣屏東市民│  8,400元       │自未上鎖│ 潘怡瑄   │簡士鴻犯竊盜罪│
│ 9  │18時12分許    │生路184 號（新│                │之抽屜內│          │，累犯，處有期│
│    │              │安醫院）      │                │取出鑰匙│          │徒刑柒月。    │
│    │              │              │                │，再以該│          │              │
│    │              │              │                │鑰匙打開│          │              │
│    │              │              │                │上鎖之抽│          │              │
│    │              │              │                │屜竊取現│          │              │
│    │              │              │                │金      │          │              │
└──┴───────┴───────┴────────┴────┴─────┴───────┘